# cpa实务求助

提问人：maidi2556 时间：2017-01-08 09:48:10
您好陈老师，现在做一家汽车配件生产企业的新三板挂牌申报，该企业母公司及旗下子公司均为生产销售塑料件，为了突出主业母公司将旗下一家金属件生产销售的子公司剥离出去， 1 、母公司转让金属件子公司的股权以 2016 年 7 月 31 日评估后净资产为作价依据；
2 、股权转让协议及股东会决议为 2016 年 9 月 21 日签订； 3 、完成工商变更登记时间为 2016 年 9 月 27 日； 4 、股权转让款为 9 月份收回；请问： 2016 年需要合并该子公司的利润表，请问是合并到 7 月份还是 9 月份？什么时间作为股权转让生效的时间。如果是合并 9 月份的利润表，7-9月的投资收益是不含对价中，我们如何确认？

回答人：chenyiwei
从你说的情况看，对该子公司的处置是到 9 月份才完成的，所以应合并该子公司 1 ～ 9 月的利润表和现金流量表。因过渡期（ 7 ～ 9 月）
目标公司的利润导致处置日净资产增加，但对价金额不变，相应减少了处置日确认的投资处置收益。

提问人：maidi2556 时间：2017-01-13 09:19:49
谢谢陈老师！还有一个问题请陈老师帮忙解答，该公司原持有同一控制下子公司10%的股权，购买后为全资子公司，以 2016 年 6 月 30日的评估的净资产作为股权转让价格， 2016 年 6 月 30 日后由该公司实施控制、主导经营，但股权转让协议及购买价款为 2016 年 10 月18 日签订及支付，工商变更登记日期为 2016 年 10 月 20 日。请问:1、此项股权收购的合并日是 2016 年 6 月 30 日、 2016 年 10 月 18 日还是2016 年 10 月 20 日？ 2 、如果合并日是 2016 年 10 月 18 日或 2016 年 10 月 20 日，那合并报表是否能以 2016 年 10 月 31 日时点的数据合并。

回答人：chenyiwei
10 月 18 日或 20 日作为合并日的可能性较大。